hu: Bútor > Szekrények és tárolók > Szekrények és ruhásszekrények: Kombinált ruhásszekrények; Számítógépes szekrények; Sarokszekrények; Sarok-ruhásszekrények; Dupla ruhásszekrények; Függesztett keresztrudas ruhásszekrények; Csuklós ajtós ruhásszekrények; Ékszerszekrények; Gyermekszekrények; Gyermek-ruhásszekrények; Tükrös szekrények; Tükrös ruhásszekrények; Irodai szekrények; Hordozható ruhásszekrények; Polcos szekrények; Tolóajtós ruhásszekrények; TV-szekrények; Tripla ruhásszekrények
hr-HR: Namještaj > Elementi i pohrana > Ormari i garderobe: Ormari; Ormari za računala; Kutni ormari; Kutne garderobe; Dvokrilni ormari; Ormari s visećom šipkom; Ormari s vratima na šarkama; Ormari za nakit; Ormari za djecu; Dječje garderobe; Ormari s ogledalom; Garderobe s ogledalom; Uredski ormari; Prijenosni ormari; Ormari s policama; Ormari s kliznim vratima; Ormari za TV; Trokrilni ormari
pt-BR: Móveis > Armários e armazenamento > Guarda-roupas: Guarda-roupas com gavetas; Armários de computador; Armários de canto; Guarda-roupas de canto; Guarda-roupas duplo; Guarda-roupas suspenso; Guarda-roupas com portas articulada; Armários de joias; Armários infantis; Guarda-roupas para crianças; Armários com espelho; Guarda-roupas com espelho; Armários de escritório; Guarda-roupas portáteis; Guarda-roupas com prateleiras; Guarda-roupas com portas deslizantes; Armários de TV; Guarda-roupas triplo
sk-SK: Nábytok > Úložné skrinky > Skrine a šatníky: Šatníkové komody; Počítačové skrinky; Rohové skrine; Rohové šatníky; Dvojité šatníky; Šatníky so závesným systémom; Šatníky s vyklápacími dverami; Šperkovnice; Detské skrine; Detské šatníky; Zrkadlové skrine; Zrkadlové šatníky; Kancelárske skrine; Prenosné skrine; Skrine s poličkami; Skrine s posuvnými dverami; TV skrinky; Trojité šatníky
th: เฟอร์นิเจอร์ > ตู้และที่จัดเก็บ > ตู้และตู้เสื้อผ้า: ตู้เสื้อผ้าแบบมีลิ้นชัก; ตู้วางคอมพิวเตอร์; ตู้วางของแบบเข้ามุม; ตู้เสื้อผ้าเข้ามุม; ตู้เสื้อผ้าคู่; ตู้เสื้อผ้าราวแขวน; ตู้เสื้อผ้าบานสวิง; ตู้วางเครื่องเพชรพลอย; ตู้วางของเด็ก; ตู้เสื้อผ้าสำหรับเด็ก; ตู้วางของติดกระจก; ตู้เสื้อผ้าติดกระจก; ตู้สำหรับวางของในสำนักงาน; ตู้เสื้อผ้าแบบพกพา; ตู้แบบชั้นวางของ; ตู้เสื้อผ้าบานเลื่อน; ชั้นวางทีวี; ตู้เสื้อผ้าสามชั้น
de: Möbel > Schränke > Kleiderschränke: Kombischränke; Computerschränke; Eckschränke; Eckkleiderschränke; Doppelkleiderschränke; Kleiderschränke mit Kleiderstange; Kleiderschränke mit Flügeltüren; Schmuckschränke; Kinderschränke; Kleiderschränke für Kinder; Spiegelschränke; Verspiegelte Kleiderschränke; Büroschränke; Tragbare Kleiderschränke; Regalschränke; Kleiderschränke mit Schiebetüren; TV-Schränke; Dreifache Kleiderschränke
ko: 가구 > 캐비닛/수납장 > 장식장/옷장: 시포로브; 컴퓨터 장식장; 코너 장식장; 코너 옷장; 양문 옷장; 행거식 옷장; 여닫이문 옷장; 보석 장식장; 아동용 장식장; 아동용 옷장; 거울 장식장; 거울 옷장; 사무실용 장식장; 이동식 옷장; 선반형 장식장; 미닫이문 옷장; 텔레비전 장식장; 3도어 옷장
bg-BG: Мебели > Шкафове и съхранение > Големи шкафове и гардероби: Комбиниран гардероб с шкафчета; Компютърни шкафове; Ъглови шкафове; Ъглови гардероби; Двойни гардероби; Гардероби с висящи релси; Гардероби с врати на панти; Шкафове за бижута; Детски шкафове; Детски гардероби; Огледални шкафове; Огледални гардероби; Офис шкафове; Сгъваеми гардероби; Шкафове с рафтове; Гардероби с плъзгащи се врати; ТВ шкафове; Тройни гардероби
nl: Meubelen > Kasten en opbergmeubelen > Grote kledingkasten: Chifforobes; Computerarmoires; Hoekarmoires; Grote hoekkledingkasten; Dubbele grote kledingkasten; Grote kledingkasten met hangrails; Grote kledingkasten met draaideuren; Sieradenarmoires; Armoires voor kinderen; Standaard grote kledingkasten voor kinderen; Spiegelarmoires; Grote kledingkasten met spiegels; Kantoorarmoires; Draagbare grote kledingkasten; Armoires met planken; Grote kledingkasten met schuifdeuren; Tv-armoires; Driedubbele grote kledingkasten
it: Arredamento > Armadietti e portaoggetti > Armadi: Chifforobe; Armadi per computer; Armadi angolari; Armadi ad angolo; Doppi armadi; Armadi pensili; Armadi con ante battenti; Armadi per gioielli; Armadi per bambini; Guardaroba per bambini; Armadi a specchio; Guardaroba a specchio; Armadi per ufficio; Armadi portatili; Armadi con scaffali; Armadi con ante scorrevoli; Armadi TV; Armadi tripli
en: Furniture > Cabinets & Storage > Armoires & Wardrobes: Chifforobes; Computer Armoires; Corner Armoires; Corner Wardrobes; Double Wardrobes; Hanging Rail Wardrobes; Hinged Door Wardrobes; Jewelry Armoires; Kids' Armoires; Kids' Wardrobes; Mirrored Armoires; Mirrored Wardrobes; Office Armoires; Portable Wardrobes; Shelved Armoires; Sliding Door Wardrobes; TV Armoires; Triple Wardrobes
lt-LT: Baldai > Spintelės ir sandėliavimas > Spintos ir drabužių spintos: Drabužių spintos; Kompiuterių spintos; Kampinės spintos; Kampinės drabužių spintos; Dviejų durų drabužių spintos; Drabužių spintos su kabyklos skersiniu; Varstomos drabužių spintos; Juvelyrinių dirbinių spintos; Spintos vaikams; Drabužių spintos vaikams; Spintos su veidrodžiu; Drabužių spintos su veidrodžiu; Biuro spintos; Nešiojamos spintos; Spintos su lentynomis; Drabužių spintos stumdomomis durimis; TV spintos; Trijų durų drabužių spintos
tr: Mobilyalar > Dolaplar ve Saklama Mobilyaları > Dekoratif Dolaplar ve Gardıroplar: Gardıroplu şifonyerler; Bilgisayar Dolapları; Köşe Dolapları; Köşe Gardıropları; Çift Kişilik Gardıroplar; Asma Raylı Gardıroplar; Menteşeli Kapı Gardıropları; Takı Dolapları; Çocuk Dolapları; Çocuk Gardıropları; Aynalı Dolaplar; Aynalı Gardıroplar; Ofis Dolapları; Portatif Gardıroplar; Raflı Dolaplar; Sürgülü Kapı Gardıropları; TV Dolapları; Üçlü Gardıroplar
ro-RO: Mobilier > Dulăpioare și spații de depozitare > Dulapuri masive și dulapuri de haine: Șifoniere cu compartiment pentru haine agățate; Dulapuri masive pentru calculatoare; Dulapuri masive de colț; Dulapuri de haine de colț; Dulapuri de haine duble; Dulapuri de haine cu bară; Dulapuri de haine cu uși cu balamale; Dulapuri pentru bijuterii; Dulapuri masive pentru copii; Dulapuri de haine pentru copii; Dulapuri masive cu oglindă; Dulapuri de haine cu oglindă; Dulapuri masive pentru birou; Dulapuri de haine portabile; Dulapuri masive cu rafturi; Dulapuri de haine cu uși glisante; Dulapuri masive pentru televizoare; Dulapuri de haine triple
vi: Đồ gỗ > Tủ và đồ đựng > Tủ đựng quần áo: Tủ quần áo kết hợp ngăn kéo; Tủ đặt máy tính; Tủ đồ đặt góc; Tủ quần áo đặt góc; Tủ quần áo đôi; Tủ đựng đồ có ray treo; Tủ quần áo có cửa bản lề; Tủ đựng trang sức; Tủ đồ trẻ em; Tủ quần áo cho trẻ em; Tủ có gương; Tủ quần áo có gương; Tủ đựng đồ văn phòng; Tủ quần áo di động; Tủ có giá đỡ; Tủ quần áo có cửa trượt ngang; Tủ đặt TV; Tủ quần áo ba
sl-SI: Pohištvo > Omare in shranjevanje > Omare za oblačila in garderobne omare: Šiforobi; Računalniške omare; Kotne omare; Kotne garderobne omare; Dvojne garderobne omare; Garderobne omare z obešalno letvijo; Garderobne omare s krilnimi vrati; Omare za nakit; Otroške omare; Otroške garderobne omare; Omare z ogledali; Garderobne omare z ogledali; Pisarniške omare; Prenosne garderobne omare; Omare z notranjimi policami; Garderobne omare z drsnimi vrati; TV omarice; Trojne garderobne omare
nb: Møbler > Skap og lagring > Garderober: Kombiskap; Datamaskinskap; Hjørneskap; Hjørnegarderober; Doble garderober; Garderober med hengeskinner; Garderober med hengslet dør; Smykkeskap; Barnegarderobeskap; Barnegarderober; Speilskap; Speilgarderober; Kontorskap; Transportable garderober; Hylleskap; Garderober med skyvedør; TV-skap; Trippelgarderober
pl: Meble > Szafy i przechowywanie > Szafy i garderoby: Szafo-komody; Szafki komputerowe; Szafy ozdobne narożne; Szafy narożne; Szafy podwójne; Szafy z drążkami na wieszaki; Szafy z drzwiami na zawiasach; Szafki ozdobne na biżuterię; Szafy ozdobne dziecięce; Szafy dziecięce; Szafy ozdobne z lustrem; Szafy z lustrem; Szafy ozdobne biurowe; Szafy przenośne; Szafy ozdobne z półkami; Szafy z drzwiami przesuwnymi; Szafy ozdobne z miejscem na telewizor; Szafy potrójne
ru: Мебель > Шкафы и мебель для хранения > Большие шкафы и гардеробы: Шифоньеры; Шкафы с местом для компьютера; Угловые шкафы; Угловые гардеробы; Двустворчатые гардеробы; Гардеробы со штангой для вешалок; Гардеробы с распашными дверями; Шкафы для ювелирных украшений; Детские шкафы; Детские гардеробы; Шкафы с зеркалом; Гардеробы с зеркалом; Шкафы с рабочим местом; Складные гардеробы; Шкафы с полками; Гардеробы-купе; Шкафы с местом для телевизора; Трехстворчатые гардеробы
ja: 家具 > 収納家具 > 衣装ダンス・ワードローブ: チェスト付きワードローブ; コンピューター収納庫; コーナー衣装ダンス; コーナーワードローブ; ダブルワードローブ; 吊り下げレールワードローブ; 開き戸ワードローブ; ジュエリー収納庫; 子供用衣装ダンス; 子供用ワードローブ; 鏡付き衣装ダンス; 鏡付きワードローブ; オフィス戸棚; ポータブルワードローブ; 棚付き衣装ダンス; スライディングドア ワードローブ; テレビ収納; トリプルワードローブ
el: Έπιπλα > Ντουλάπια & αποθήκευση > Ντουλάπια & ντουλάπες: Ντουλάπες με συρτάρια; Ντουλάπια για υπολογιστές; Γωνιακά ντουλάπια; Γωνιακές ντουλάπες; Διπλές ντουλάπες; Ντουλάπες με ράγες ανάρτησης; Ντουλάπες με μεντεσέδες; Κοσμηματοθήκες; Παιδικά ντουλάπια/ντουλάπες; Παιδικές ντουλάπες; Ντουλάπια με καθρέφτη; Ντουλάπες με καθρέφτη; Ντουλάπια γραφείου; Φορητές ντουλάπες; Ντουλάπια ραφιών; Ντουλάπες με συρόμενες πόρτες; Ντουλάπια για τηλεόραση; Τριπλές ντουλάπες
zh-TW: 家具 > 櫥櫃和收納 > 拉門式櫥櫃/衣櫃: 抽屜衣櫃; 電腦櫃; 角落櫥櫃; 角落衣櫥; 雙層衣櫃; 掛軌衣櫃; 鉸鏈門衣櫃; 珠寶櫃; 兒童櫥櫃; 兒童衣櫥; 附鏡櫥櫃; 附鏡衣櫥; 辦公櫃; 攜帶型衣櫃; 層架櫥櫃; 拉門衣櫃; 電視櫃; 三層衣櫃
cs: Nábytek > Skříně a úložné prostory > Almary: Šatní skříně se zásuvkami; Skříně na počítače; Rohové skříně; Rohové šatní skříně; Dvojité šatní skříně; Šatní skříně se závěsnou tyčí; Skříně se závěsnými dveřmi; Skříně na šperky; Dětské skříně; Dětské šatní skříně; Skříně se zrcadlem; Šatní skříně se zrcadlem; Kancelářské skříně; Přenosné šatní skříně; Policové skříně; Šatní skříně s posuvnými dveřmi; Skříně s TV; Trojité šatní skříně
sv: Möbler > Skåp och lagring > Skåp och garderober: Chiffonjéer; Datorskåp; Hörnskåp; Hörngarderober; Dubbla garderober; Garderober med hängskena; Garderober med gångjärnsdörrar; Smyckeskåp; Barngarderober; Barngarderob; Spegelskåp; Spegelgarderober; Kontorskåp; Bärbara garderober; Klädskåp med hyllor; Skjutdörrsgarderober; TV-skåp; Trippelgarderober
fi: Huonekalut > Kaapit ja säilytys > Vaatekaapit: Laatikolliset vaatekaapit; Tietokoneen säilytyskaapit; Nurkkasäilytyskaapit; Nurkkavaatekaapit; Tuplavaatekaapit; Vaatekiskolliset vaatekaapit; Saranaovelliset vaatekaapit; Korujen säilytyskaapit; Lasten säilytyskaapit; Lasten vaatekaapit; Peilisäilytyskaapit; Peilivaatekaapit; Toimistosäilytyskaapit; Kannettavat vaatekaapit; Hyllylliset säilytyskaapit; Liukuovelliset vaatekaapit; TV-säilytyskaapit; Triplavaatekaapit
fr: Meubles > Armoires et meubles de rangement > Armoires: Chiffonniers-penderies; Armoires informatiques; Armoires d’angle; Penderies d’angle; Armoires doubles; Armoires à rails suspendus; Armoires à portes battantes; Armoires à bijoux; Armoires pour enfants; Penderies pour enfants; Armoires à miroir; Penderies à miroir; Armoires de bureau; Armoires portatives; Armoires à étagères; Armoires à portes coulissantes; Armoires TV; Armoires triples
pt-PT: Mobiliário > Armários e armazenamento > Roupeiros e guarda roupas: Roupeiros chifforobe; Armários de computador; Armários de canto; Roupeiros de canto; Roupeiros duplos; Roupeiros suspensos; Roupeiros com portas de batente; Armários de joias; Armários para crianças; Roupeiros infantis; Armários espelhados; Roupeiros espelhados; Armários de escritório; Roupeiros portáteis; Armários com prateleiras; Roupeiros com portas de correr; Armários de TV; Roupeiros triplos
es: Mobiliario > Armarios y almacenamiento > Armarios roperos: Chifonieres; Armarios para ordenadores; Armarios esquineros; Armarios esquineros; Armarios dobles; Armarios con barra para colgar; Armarios con puertas batientes; Armarios para joyas; Armarios para niños; Armarios para niños; Armarios con espejos; Armarios con espejos; Armarios de oficina; Armarios portátiles; Armarios con estantes; Armarios con puertas correderas; Armarios para TV; Armarios triples
da: Møbler > Skabe og opbevaring > Klædeskabe og garderobeskabe: Skuffeskabe; Computerskabe; Hjørneklædeskabe; Hjørnegarderobeskabe; Dobbelte garderobeskabe; Garderobeskabe med hængeskinne; Garderobeskabe med hængslede døre; Smykkegarderobeskabe; Klædeskabe til børn; Garderobeskabe til børn; Klædeskabe med spejl; Garderobeskabe med spejl; Kontorskabe; Transportable garderobeskabe; Klædeskabe med hylder; Garderobeskabe med skydedøre; TV-skabe; Tredobbelte garderobeskabe
zh-CN: 家具 > 柜子/储物 > 衣柜和大衣橱: 抽屉衣柜; 计算机柜组合衣橱; 转角衣橱; 转角衣柜; 双门衣柜; 挂轨衣柜; 铰链门衣柜; 带珠宝收纳衣橱; 儿童衣橱; 儿童衣柜; 带镜子衣橱; 带镜子衣柜; 办公桌组合衣橱; 便携式衣柜; 搁架衣橱; 推拉门衣柜; 电视柜组合衣橱; 三门衣柜